# 陈版，急求土地答案

提问人：白白的云 时间：2011-07-12 15:30:55
公司根据于 2008 年 1 月签署土地转让协议， 09 年付清土地款，但是一直未动工， 2011 年 6 月取得土地权证，权证有效期从 08 年 1 月到58 年 1 月，是否需要补以前年度的摊销计入期初未分配利润，摊销时间按照权证有效期 50 年进行摊销？？？

回答人：chenyiwei
需要考虑自 2008 年 1 月签署土地转让协议起至 2011 年 6 月取得权证这段时间内该土地的实际占用情况。如果企业已经实际占用该土地用于其他用途的，则这段时间的摊销是需要补计的。如果自 2011 年 6 月开始才实际占用土地，则土地使用权价值应当自实际占用土地之时起在权证载明的剩余年限内摊销，无需补计以前年度的摊销。当然，如fanxu7788所言，在补计以前年度摊销时，也要遵循会计差错更正的重要性原则。 房屋建造期间，该房屋所占土地使用权的摊销额可以计入在建工程成本（借：在建工程，贷：累计摊销）。